# 子公司改制、减资单体报表及合并报表处理

提问人：sharpbones 时间：2017-12-22 11:07:09
各位大神：求教了！ 子公司改制，关于注册资本的确定有两种情况 1 、注册资本按去年决算的净资产确定，如子公司A，原注册资本200 万，现改为 116 万元，母公司单体表长投是否也要做相应改动，合并层面又要如何处理？ 2 、有的子公司去年决算净资产为负，如B公司去年决算净资产-651万，改制后注册资本由 221 万变更为 50 万元，净资产不足部分 701 万由股东认缴，实际还未缴纳，估计也不会缴纳，这样的情况请问母、子公司分别如何处理，合并层面怎样做？

回答人：chenyiwei
子公司改制，母公司按《企业会计准则解释第 2 号》第二条规定，通常应当按照《企业会计准则解释第 1 号》的相关规定确定对子公司长期股权投资的成本，该成本与长期股权投资账面价值的差额，应当调整所有者权益。除此之外，母公司个别报表层面无需其他会计处理。